臺灣桃園地方法院刑事判決　　　　　 100年度審易字第1114號
公　訴　人　臺灣桃園地方法院檢察署檢察官
被　　　告　李國忠
上列被告因恐嚇案件，經檢察官提起公訴（100 年度偵字第1016
5 號），被告於準備程序進行中，就被訴事實為有罪之陳述，經
本院告知簡式審判程序意旨，並聽取當事人之意見後，本院裁定
改依簡式審判程序審理，判決如下：
    主  文
李國忠以加害生命、身體之事，恐嚇他人致生危害於安全，處有
期徒刑貳月，如易科罰金，以新臺幣壹仟元折算壹日。
    事實及理由
一、犯罪事實：
    李國忠因不滿呂世榮經常與李國忠之妻聯絡互動，遂於民國
    100 年1 月18日17時50分許，前往呂世榮所經營址設於桃園
    縣桃園市○○路1304號之薑母鴨餐廳與之理論，兩人因而發
    生爭執。李國忠竟當場基於恐嚇犯意恫稱：「為什麼要這樣
    做，幹，乎你死」等語，並以其攜帶無殺傷力之玩具空氣槍
    1 支（含彈匣1 個）向呂世榮射擊，以此方式加害呂世榮之
    生命及身體，使呂世榮心生畏懼，致生危害於安全。嗣經呂
    世榮報警處理而為警循線查獲，始悉上情。
二、證據名稱：
  (一)被告李國忠於本院審理中之自白。
  (二)證人即告訴人呂世榮於警詢、檢察官訊問及本院準備程序中
    之指訴。
  (三)桃園縣政府警察局桃園分局刑案現場勘察報告1 份及現場照
    片4 幀。
三、按刑法第305 條之恐嚇危害安全罪，係指單純以將來加害生
    命、身體、自由、名譽、財產之事，恐嚇他人致生危害於安
    全者而言，復所謂恐嚇，祇須行為人以足以使人心生畏怖之
    情事告知他人即為已足，其通知危害之方法並無限制，凡一
    切以直接之言語、舉動，或其他足使被害人理解其意義之方
    法或暗示其如不從將加危害，而使被害人心生畏怖者，均應
    包括在內，而該言語或舉動是否足以使他人生畏怖心，應依
    社會一般觀念衡量之，如行為人之言語、舉動，依社會一般
    觀念，均認係惡害之通知，而足以使人生畏怖心時，即可認
    屬恐嚇（最高法院22年上字第1310號判例意旨參照）。查被
    告李國忠向告訴人呂世榮恫稱前揭等語，並以無殺傷力之玩
    具空氣槍向告訴人呂世榮射擊，衡諸一般人置於此種將予危
    害生命、身體之恫嚇行為時，均當心生畏，誠為常情，故被
    告之行為乃係以加害生命、身體之事恐嚇告訴人，使告訴人
    心生畏懼，應構成恐嚇危害安全罪。是核被告所為，係犯刑
    法第305 條之恐嚇危害安全罪。爰審酌被告漠視他人生命、
    身體安全，恣意以加害告訴人生命、身體之事，致生危害於
    告訴人之安全，本應重懲矯治，惟念及其犯後終能坦承犯行
    ，態度尚可，兼衡其智識程度、犯罪之動機、目的、手段、
    生活狀況等一切情狀，量處如主文所示之刑，並諭知易科罰
    金之折算標準，以示懲儆。至被告所有而供其持為恐嚇危害
    安全犯行所用之無殺傷力玩具空氣槍1 支（含彈匣1 個），
    並未扣案，且經被告於警詢及檢察官訊問時供陳該空氣槍業
    至桃園縣之竹圍漁港丟棄於海中，復無其他積極證據證明該
    無殺傷力之玩具空氣槍尚屬存在，為免將來執行困難，爰不
    依刑法第38條第1 項第2 款規定宣告沒收，附此敘明。
四、應適用之法條：
    刑事訴訟法第273 條之1 第1 項、第299 條第1 項前段、第
    310 條之2 、第454 條第1 項，刑法第305 條、第41條第1
    項前段，刑法施行法第1 條之1 第1 項、第2 項前段。
五、如不服本件判決，得自收受判決送達之日起10日內，向本院
    提出上訴書狀，上訴於第二審法院。
本案經檢察官陳亮佑到庭執行職務。
中    華    民    國    100   年    11    月    25    日
                        刑事庭    法  官  潘怡華
以上正本證明與原本無異。
如不服本判決應於收受判決後10日內向本院提出上訴書狀，並應
敘述具體理由。其未敘述上訴理由者，應於上訴期間屆滿後20日
內向本院補提理由書( 均須按他造當事人之人數附繕本) 「切勿
逕送上級法院」。
                                  書記官  郭怡君
中    華    民    國    100   年    11    月    25    日
附錄本案論罪科刑法條：
中華民國刑法第305 條（恐嚇危害安全罪）
以加害生命、身體、自由、名譽、財產之事，恐嚇他人致生危害
於安全者，處2 年以下有期徒刑、拘役或3 百元以下罰金。